Augusto Facho Pachas

Computación e Informática





966939261



augusto.lfc.19@gmail.com



Av. Colonial – Pilares Azules MZ. E LT. 9 Callao



www.linkedin.com/in/ augustofacho



https://augustofc.github.

SOBRE MÍ

Egresado de la Carrera de Computación e Informática. Persona activa y comprometida con su trabajo, caracterizada por la responsabilidad, resolución de problemas, esfuerzo, investigación e interés por aprender cada vez más.

Poseo habilidades para poder adaptarme de forma eficaz al entorno de trabajo, además de tener un nivel alto en inglés y facilidad de comunicación.

EXPERIENCIA PROFESIONAL

De julio 2020 -Actualidad

SES – SOFTWARE ENTERPRISE SERVICES

Ingeniero de Software

- Genexus 8.0
- AS/400
- CLS
- RPG Básico

De nov. 2019 – julio 2020 Lima, Perú

SES - SOFTWARE ENTERPRISE SERVICES

Practicante Pre-Profesional

- Genexus 8.0
- AS/400

ESTUDIOS

Agosto 2021

INGENIERÍA DE SISTEMAS

UPC

Lima-Perú

Abril. 2021 - Julio 2021

TITULACIÓN – COMPUTACIÓN E INFORMÁTICA

Instituto Cibertec Lima-Perú

Febr. 2021 - Abril 2021

ESPECIALIZACIÓN EN ENSAMBLAJE Y DIAGNÓSTICO DE EQUIPO Y REDES

Instituto Cibertec Lima-Perú

2018 - Dic. 2020

EGRESADO – COMPUTACIÓN E INFORMÁTICA

Instituto Cibertec Lima-Perú

2016 - 2018

INGLES BASICO, INTERMEDIO Y AVANZADO

Euroidiomas Lima-Perú

INTERESES

- Analizar
- Gestionar
- Desarrollar
- Innovar
- Impulsar

IDIOMAS

Español:

Inglés:



CONOCIMIENTOS

MAIN

- GENEXUS 8.0
- AS/400

FRONT END

- HTML5
- CSS3/SASS
- ANGULAR
- REACT JS

BASES DE DATOS

- MYSQL
- T-SQL

BACK END

- JAVASCRIPT NODEJS
- C# ASP.NET MVC
- JAVA
- PHP

OTROS

- SCRUM
- FIREBASE
- WORDPRESS
- EXCEL AVANZADO

HABILIDADES

- Responsabilidad
- Comunicación Efectiva
- Trabajo en Equipo
- Adaptabilidad
- Resolutivo